【裁判字號】    89,易,571
【裁判日期】    890630
【裁判案由】    竊盜
【裁判全文】
臺灣彰化地方法院刑事判決                          八十九年度易字第五七一號
    公  訴  人  臺灣彰化地方法院檢察署檢察官
    被      告  戊○○
右列被告因竊盜案件，經檢察官提起公訴 (八十九年度偵字第一七０一號、第二一三
八號)，本院判決如左：
    主    文
戊○○連續攜帶兇器毀壞門扇竊盜，處有期徒刑捌月。
扣案小剪刀壹支、螺絲起子貳支、剪刀貳支、磨尖起子貳支均沒收。
    事    實
一、戊○○基於意圖為自己不法之所有概括犯意，於民國八十九年二月十八日下午一
    時四十分許，攜帶客觀上可資傷害人體供兇器使用之小剪刀一支，至彰化縣和美
    鎮○○路○段六二五之二號經營之「奧運村俱樂部」，從相鄰之一間廢棄電玩空
    屋，破壞彼之間相隔一道門後侵入（侵入他人建築物部分，未據告訴；因戊○○
    以前曾於該俱樂部前擺設檳榔攤，知悉俱樂部與電玩空屋隔著一道門），竊取酒
    類五瓶（三瓶特級高梁酒、二瓶清香高梁酒）得手，復以小剪刀破壞俱樂部包廂
    門鎖，入內行竊點唱機投幣箱內金錢，因打不開而用腳踹壞上開投幣箱，而行竊
    未遂，再上樓竊取錄影帶三捲，得手後將上開物品攜至相鄰電玩空屋內，旋為保
    全人員查覺而報警當場查獲，惟其仍不知悔改，經檢察官訊問後予飭回，復於同
    年三月十三日夜間七時四十分許，駕駛其父丁○○所有車牌ＴＵＹ－１２８號機
    車，攜帶其所有客觀上可供傷害人體做為兇器用之螺絲起子二支、剪刀二支、磨
    尖起子（即扣押物品清單所載「萬能鑰匙」）二支等物，至彰化市○○○路三三
    七巷三十號甲○○住宅後門，以其中之紅色螺絲起子，著手撬挖鐵門門鎖，欲侵
    入住宅內竊取財物，甲○○聽見狗吠聲異樣而前來查看，戊○○見狀即留棄插於
    門鎖上之起子及停放之機車而逃跑，沿途並掉落一只皮鞋於路上，而藏匿於一處
    廢棄豬舍內，經甲○○追趕及報警，終於該廢棄屋內查獲，並扣得其所有供竊盜
    所用之上開螺絲起子、剪刀、磨尖起子等物。
二、案經彰化縣警察局和美、彰化分局報請臺灣彰化地方法院檢察署檢察官偵查起訴
    。
    理    由
一、訊據被告戊○○坦承上開行竊「奧運村俱樂部」內財物之事實，惟矢口否認上開
    竊取甲○○住宅之情事，辯稱伊當時遭不明人士追打，所以躲藏在該廢棄豬舍內
    云云。
二、惟查，右開事實，業據被告於警訊及偵查中初訊時坦承不諱，其於警訊時明確供
    陳因曾於「奧運村俱樂部」前擺設檳榔攤，知悉俱樂部與廢棄電玩空屋間隔著一
    道門，及如何進入該俱樂部行竊等細節，核與被害人「奧運村俱樂部」總經理乙
    ○○於警訊指陳，及證人即保全人員丙○○於本院證述相符，復有扣案之小剪刀
    一支為證，及照片二張、贓物領據一紙足佐，被告此部分犯行堪予認定；另被告
    如何騎乘其父所有車牌ＴＵＹ－１２８號機車至甲○○住宅後門，持一支紅色把
    柄之螺絲起子撬挖鐵門門鎖，欲從後門進入住宅內行竊財物，甲○○聽見狗吠聲
    而前來查看，被告見狀即留棄插於門鎖上起子，及停放機車而逃跑，沿途並掉落
    一只皮鞋於馬路上，藏匿於一處廢棄豬舍內，經甲○○追趕及報警於該廢棄豬舍
    內查獲等情，業據被害人甲○○及查獲警員張啟仲於本院供述甚明，復有遺留機
    車、插於門鎖上起子、掉落一只皮鞋及藏匿於豬舍之照片共計十二張可證，並扣
    得其所有供竊盜所用之上開螺絲起子、剪刀、磨尖起子（即扣押物品清單所載之
    「萬能鑰匙」）等物足佐證，被告所辯，應係事後諉卸之詞，不足採信，該部分
    犯行亦足以認定。
三、按扣案之小剪刀、剪刀、螺絲起子及磨尖起子（即扣押物品清單所載之萬能鑰匙
    ）尖銳異常，經本院當勘驗屬實，其可供傷害人體之用，自屬兇器無誤。核被告
    其於「奧運村俱樂部」竊盜所為，係犯刑法第三百二十一條第一項第二、三款之
    攜帶兇器毀壞門扇竊盜既遂罪；其欲侵入甲○○住宅行竊一節，係犯同條第二項
    、第一項第一、二、三款之於夜間侵入住宅攜帶兇器毀壞門扇竊盜未遂罪。被告
    所犯二罪間，其時間緊接，竊盜基本事實相同，顯係基於概括犯意反覆為之，係
    連續犯，應從一較重之刑法第三百二十一條第一項第二、三款之攜帶兇器毀壞門
    扇竊盜既遂罪處斷。爰審酌被告年輕力壯，圖謀不勞而獲之犯罪動機、目的、手
    段、所生之危害，及前案為警查獲後，竟再次行竊，顯見其並無悔意等一切情狀
    ，量處如主文所示之刑，以示懲儆。扣案之小剪刀一支、螺絲起子二支、剪刀二
    支、磨尖起子二支（即扣押物品清單所載之「萬能鑰匙」）係被告所有，並供犯
    本罪所用之物，併予宣告沒收；至其餘扣案之打火機、膠帶、手套、口罩、瓦斯
    噴槍、背包等物，並無證據足證係被告供犯罪所用之物，故不予宣告收，附予
    明。
據上論斷，應依刑事訴訟法第二百九十九條第一項前段，刑法第五十六條、第三百二
十一條第一項第二、三款、第三十八條第一項第二款，判決如主文。
本案經檢察官林俞妙到庭執行職務。
中    華    民    國    八十九    年        六        月        三十    日
                                臺灣彰化地方法院刑事第二庭
                                    法      官  王  鏡  明
右正本證明與原本無異。
如不服本判決，應於送達後十日內向本院提出上訴狀(須附繕本)。
告訴人或被害人對於判決如有不服具備理由請求檢察官上訴者，其上訴期間之計算係
以檢察官收受判決正本之日期為準。
                                    法院書記官  黃  靜  華
中    華    民    國    八十九    年        七        月         五     日
刑法第三百二十一條
犯竊盜罪而有左列情形之一者，處六月以上五年以下有期徒刑：
一、於夜間侵入住宅或有人居住之建築物、船艦或隱匿其內而犯之者。
二、毀越門扇、牆垣或其他安全設備而犯之者。
三、攜帶兇器而犯之者。
四、結夥三人以上而犯之者。
五、乘火災、水災或其他災害之際而犯之者。
六、在車站或埠頭而犯之者。
前項之未遂犯罰之。


司法院資訊處製作；財團法人民間司法改革基金會備份。
